【裁判字號】    99,交訴緝,2
【裁判日期】    991112
【裁判案由】    公共危險等
【裁判全文】
臺灣臺北地方法院刑事判決             99年度交訴緝字第2號
公  訴  人  臺灣臺北地方法院檢察署檢察官
被      告  甲○○
上列被告因公共危險等案件，經檢察官提起公訴（九十八年度偵
字第一四三二九號），被告於準備程序中先就被訴事實為有罪之
陳述，經本院合議庭裁定行簡式審判程序，本院判決如下：
    主  文
甲○○從事業務之人，因業務上之過失傷害人，處有期徒刑月
，如易科罰金，以新臺幣壹仟元折算壹日。又駕駛動力交通工具
肇事，致人傷而逃逸，處有期徒刑陸月，如易科罰金，以新臺幣
壹仟元折算壹日。應執行有期徒刑捌月，如易科罰金，以新臺幣
壹仟元折算壹日。
    事實及理由
一、本件被告甲○○所犯非死刑、無期徒刑或最輕本刑有期徒刑
    三年以上之罪，亦非高等法院管轄第一審案件，且被告於本
    院訊問時，就被訴事實為有罪之陳述，經告知被告簡式審判
    程序之旨，並聽取檢察官、被告之意見後，本院裁定進行簡
    式審判程序，是本件之證據調查，依刑事訴訟法第二百七十
    三條之二規定，不受同法第一百五十九條第一項、第一百六
    十一條之二、第一百六十一條之三、第一百六十三條之一及
    第一百六十四條至第一百七十條規定之限制，合先敘明。
二、本件犯罪事實及證據，均引用檢察官起訴書之記載（如附件
    ）。事實部分並更正、補充記載如下：「行經同市區○○路
    ○段一六一巷口前迴轉往西方向行駛」更正為「將前揭營業
    用小客車停靠同市區○○路○段一六一巷口前外側車道」、
    「適有彭思詠駕駛車牌ＢＨＬ–二八七號普通重型機車」更
    正為「貿然迴轉往西方向行駛，適有彭思詠騎乘車牌號碼Ｂ
    ＨＬ–二八七號重型機車」。就證據部分則補充：被告於本
    院準備程序及審理時就被訴犯罪事實之自白。
三、核被告所為，係犯刑法第二百八十四條第二項業務過失傷害
    罪及第一百八十五條之四駕駛動力交通工具肇事致人受傷而
    逃逸罪。被告所犯上開二罪，犯意各別，行為互殊，應予分
    論併罰。爰審酌被告與告訴人業以被告分期給付新臺幣（下
    同）二萬元與告訴人之條件達成和解，然被告僅給付六千五
    百元後，即逃逸無蹤，及被告犯後於本院準備程序已坦承全
    部犯行之態度，犯罪所造成之危害等一切情狀，量處如主文
    所示之刑，並諭知易科罰金之折算標準，以資懲儆。
據上論斷，應依刑事訴訟法第二百八十四條之一、第二百七十三
條之一第一項、第二百九十九條第一項前段、第三百十條之二、
第四百五十四條第二項，刑法第二百八十四條第二項、第一百八
十五條之四、第四十一條第一項前段、第八項、第五十一條第五
款，刑法施行法第一條之一，判決如主文。
本案經檢察官謝憲杰到庭執行職務。
中    華    民    國    99    年    11    月    12    日
                  刑事第九庭    法  官  鄭富城
以上正本證明與原本無異。
如不服本判決應於收受送達後10日內向本院提出上訴書狀，並應
敘述具體理由；其未敘述上訴理由者，應於上訴期間屆滿後20日
內向本院補提理由書（均須按他造當事人之人數附繕）「切勿逕
送上級法院」。
                                書記官  顏淑華
中    華    民    國    99    年    11    月    12    日
附錄論罪科刑實體法條文：
中華民國刑法第284條
（過失傷害罪）
因過失傷害人者，處 6 月以下有期徒刑、拘役或 5 百元以下罰
金，致重傷者，處 1 年以下有期徒刑、拘役或 5 百元以下罰金
。
從事業務之人，因業務上之過失傷害人者，處 1 年以下有期徒
刑、拘役或 1 千元以下罰金，致重傷者，處 3 年以下有期徒刑
、拘役或 2 千元以下罰金。
中華民國刑法第185條之4
（肇事遺棄罪）
駕駛動力交通工具肇事，致人死傷而逃逸者，處 6 月以上 5 年
以下有期徒刑。
附件：
臺灣臺北地方法院檢察署檢察官起訴書
                                      98年度偵字第14329號
     被      告  甲○○  男  48歲（民國○○年○○月○○日生）
                         住臺北市大安區○○○路○段77巷臨1
                           之18號
                         居臺北市○○區○○路3段307號1樓
                         國民身分證統一編號：Ｚ000000000號
 上列被告因公共危險等案件，已經偵查終結，認應提起公訴，茲
 將犯罪事實及證據並所犯法條分敘如下：
         犯罪事實
 一、甲○○係從事駕駛業務之人，前亦因公共危險案件，經臺灣
     臺北地方法院於民國95年12月27日以95年度店交簡字第428
     號判決科罰金新臺幣90000元確定（未構成累犯），仍不知
     悔改，於98年3月13日下午，駕駛車牌975-YF號營業用小客
     車，沿臺北市○○區○○路2段由西往東方向行駛，於同日
     下午4時50分許，行經同市區○○路○段161巷口前迴轉往西
     方向行駛，本應注意汽車迴車前應看清有無往來車輛始得迴
     轉，而依當時天候雨、日間自然光線、路面濕潤無缺陷及無
     障礙物、視距良好等情形，並無不能注意之情況，竟疏未注
     意及此，適有彭思詠駕駛車牌BHL-287號普通重型機車搭載
     吳峻杰沿同市區路段同向外側車道行駛，因見狀煞車不及因
     而倒地，致吳峻杰受有上嘴唇、左前臂、右手腕左小腿挫擦
     傷及上門牙牙齒斷裂之傷害。甲○○肇事後，竟未報警、救
     護傷者或為任何適當之處置，旋即駕車逃逸，嗣經警到循線
     查獲。
 二、案經被害人吳峻杰告訴及臺北市政府警察局文山第一分局報
     告偵辦。
         證據並所犯法條
 一、證據清單
 ┌──┬────────┬───────────────┐
 │編號│證據名稱        │待證事實                      │
 ├──┼────────┼───────────────┤
 │ (一) │被告甲○○之供述│證明被告有於上開時間，駕車行經│
 │    │。              │上址，見彭思詠所駕車輛發生交通│
 │    │                │事故後，未報警、救護傷者或為任│
 │    │                │何處置之事實。                │
 ├──┼────────┼───────────────┤
 │ (二) │證人彭思詠、吳峻│證明被告於上開時、地迴車，彭思│
 │    │杰之證言。      │詠見狀煞車不及因而倒地，致所搭│
 │    │                │載之吳峻杰受有傷害，被告肇事後│
 │    │                │，竟未報警、救護傷者或為任何適│
 │    │                │當之處置，旋即駕車逃逸之事實。│
 ├──┼────────┼───────────────┤
 │ (三) │道路交通事故現場│證明被告於於98年3月13日下午， │
 │    │圖、交通事故補充│駕駛車牌975-YF號營業用小客車，│
 │    │資料表、交通事故│沿臺北市○○區○○路2段由西往 │
 │    │談話紀錄表、調查│東方向行駛，於同日下午4時50分 │
 │    │報告表(一)(二)、現場│許，行經同市區○○路○段161巷口│
 │    │照片。          │前迴轉往西方向行駛，本應注意汽│
 │    │                │車迴車前應看清有無往車輛始得迴│
 │    │                │轉，而依當時天候雨、日間自然光│
 │    │                │線、路面濕潤無缺陷及無障礙物、│
 │    │                │視距良好等情形，並無不能注意之│
 │    │                │情況，竟疏未注意及此，適有彭思│
 │    │                │詠駕駛車牌BHL-287號普通重型機 │
 │    │                │車搭載吳峻杰沿同市區路段同向外│
 │    │                │側車道行駛，因見狀煞車不及因而│
 │    │                │倒地之事實。                  │
 ├──┼────────┼───────────────┤
 │ (四) │臺北市車輛行車事│證明被告本應注意汽車迴車前應看│
 │    │故鑑定委員會鑑定│清有無往車輛始得迴轉，而依當時│
 │    │意見書。        │情況，並無不能注意之情況，竟疏│
 │    │                │未注意及此，肇事致人受傷未依規│
 │    │                │定處置而逃逸之事實。          │
 ├──┼────────┼───────────────┤
 │ (五) │臺北市立萬芳醫院│證明吳峻杰受有上嘴唇、左前臂、│
 │    │診斷證明書。    │右手腕左小腿挫擦傷及上門牙牙齒│
 │    │                │斷裂傷害之事實。              │
 └──┴────────┴───────────────┘
 二、所犯法條：
     核被告所為，係犯刑法第284條第2項前段過失傷害、第185
     條之4駕駛動力交通工具肇事致人受傷而逃逸罪嫌。被告所
     犯上開2罪間，犯意各別，行為互殊，應予分論併罰。
 三、依刑事訴訟法第251條第1項提起公訴。
         此  致
 臺灣臺北地方法院
 中    華    民    國    98    年    8     月    21    日
                           檢  察  官  陳玉萍
 本件正本證明與原本無異
 中    華    民    國    98    年    8     月    28    日
                           書  記  官
 附錄本案所犯法條全文
 中華民國刑法第284條
 （過失傷害罪）
 因過失傷害人者，處6月以下有期徒刑、拘役或5百元以下罰金，
 致重傷者，處1年以下有期徒刑、拘役或5百元以下罰金。
 從事業務之人，因業務上之過失傷害人者，處1年以下有期徒刑
 、拘役或1千元以下罰金，致重傷者，處3年以下有期徒刑、拘
 役或2千元以下罰金。
 中華民國刑法第185條之4
 （肇事遺棄罪）
 駕駛動力交通工具肇事，致人死傷而逃逸者，處6月以上5年以下
 有期徒刑。

司法院資訊處製作；財團法人民間司法改革基金會備份。
